【裁判字號】    98,上易,2515
【裁判日期】    981125
【裁判案由】    侵占
【裁判全文】
臺灣高等法院刑事判決                98年度上易字第2515號
上  訴  人
即  被  告  甲○○
上列上訴人因侵占案件，不服臺灣板橋地方法院98年度易字第
1765號，中華民國98年8月31日第一審判決（起訴案號：臺灣板
橋地方法院檢察署98年度偵字第13130號），提起上訴，本院判
決如下：
    主  文
上訴駁回。
    事  實
一、甲○○係位於臺北市○○○路○段67之8號9樓D室「天王星珠
    寶」之負責人，為從事珠寶鑲工及代售珠寶業務之人，於民
    國97年1 月28日，在位於臺北市○○街6 號704 室之彬威實
    業有限公司（下稱彬威公司）辦公室內，收受由彬威公司負
    責人黃政枝所委託代售之藍寶石（重7.55克拉）及橄欖石（
    重21.82 克拉）各1 顆，雙方約定上開寶石2 顆代售之價格
    各為美金（下同）1 萬5 千元及8 千500 元，並應於3 個月
    內售出及依上開議定價款支付現金，若未售出則應返還原寶
    石，詎甲○○收受上開寶石2 顆後，並未依約售出前開寶石
    ，竟意圖為自己不法所有，隨即於97年2 月間，將其業務上
    所持有代售之上開寶石2 顆，以變易持有為所有之意思，自
    行持往位於臺北市大同區○○○路○ 段之「萬元當舖」典當
    得利新臺幣15萬元，以此方式將上開寶石侵占入己，嗣因彬
    威公司屢次催討未果，始查悉上情。
二、案經彬威公司告訴及臺北市政府警察局大同分局報告臺灣臺
    北地方法院檢察署呈請臺灣高等法院檢察署檢察長核轉臺灣
    板橋地方法院檢察署檢察官偵查起訴。
    理  由
一、被告甲○○經合法傳喚未到庭，惟查上開犯罪事實，業經被
    告甲○○於偵查中及原審審理時坦承不諱，核與告訴代表人
    黃政枝於偵查中所指證之情節大致相符，並有收據、郵局存
    證信函及律師函各1份附卷可資佐證，足供擔保被告之自白
    與事實相符，是以本件事證明確，被告上開犯行堪以認定，
    應依法論科。
二、核被告所為，係犯刑法第336條第2項之業務侵占罪。原審認
    被告罪證明確，適用刑法第336條第2項，刑法施行法第1條
    之1之規定，及審酌被告先前未曾受任何罪刑之宣告，素行
    尚佳，惟其利用擔任代售寶石之機會，將之侵占入已，另行
    持往典當得利，惡性不輕，復參酌其犯罪動機、目的、手段
    、所造成告訴人損失程度，以及事發後自始坦承本件犯行，
    尚具悔意，犯後態度良好，然迄未能與告訴人達成和解等一
    切情狀，量處有期徒刑8月，其認事用法及量刑，均無不合
    ，被告上訴意旨，否認有侵占意圖云云，核無理由，其上訴
    應予駁回。
三、被告經合法傳喚，無正當理由未到庭，爰不待其陳述，逕行
    判決，併此敘明。
據上論斷，應依刑事訴訟法第368條、第371條，判決如主文。
本案經檢察官曾忠己到庭執行職務。
中    華    民    國    98    年    11    月    25    日
                    刑事第一庭審判長法  官  葉騰瑞
                                    法  官  王炳梁
                                    法  官  莊明彰
以上正本證明與原本無異。
不得上訴。
                                    書記官  王韻雅
中    華    民    國    98    年    11    月    25    日


司法院資訊處製作；財團法人民間司法改革基金會備份。
